【裁判字號】    95,訴,412
【裁判日期】    950818
【裁判案由】    違反毒品危害防制條例
【裁判全文】
臺灣屏東地方法院刑事判決               95年度訴字第412號
公  訴  人  臺灣屏東地方法院檢察署檢察官
被      告  甲○○
上列被告因違反毒品危害防制條例案件，經檢察官提起公訴（95
年度毒偵字第595 號），本院裁定改依簡式審判程序審理，判決
如下：
    主  文
甲○○連續施用第一級毒品，累犯，處有期徒刑壹年貳月。扣案
之針筒及藥鏟各壹支，均沒收之。
    事  實
一、甲○○曾因施用毒品案件，經臺灣高雄地方法院以88年度毒
    聲字第4609號裁定送臺灣高雄看守所附設勒戒所施以觀察、
    勒戒後，經評定認為有繼續施用毒品之傾向，復由該院以88
    年度毒聲字第5258號裁定送戒治處所施以強制戒治，嗣因戒
    治績效合格，經臺灣高雄地方法院檢察署檢察官聲請停止強
    制戒治，由該院以89年度毒聲字第141 號裁定停止強制戒治
    付保護管束，於民國89年7 月25日保護管束期滿未經撤銷，
    以執行完畢論，並經臺灣高雄地方法院檢察署察官於同年8
    月2 日，以89年度戒毒偵字第828 號為不起訴處分確定。復
    因施用毒品案件，經臺灣屏東地方法院檢察署檢察官聲請強
    制戒治並提起公訴，強制戒治部分，由本院以91年度毒聲字
    第748 號裁定送戒治處所施以強制戒治，嗣因戒治績效合格
    ，經臺灣屏東地方法院檢察署檢察官聲請停止強制戒治，由
    本院以92年度毒聲字第527 號裁定停止強制戒治付保護管束
    ，於92年7 月4 日保護管束期滿未經撤銷，以執行完畢論；
    起訴部分，由本院以92年度訴字第1 號判處有期徒刑10月確
    定。再因施用毒品案件，經本院以92年度訴字第742 號判處
    有期徒刑1 年確定，上開二案經接續執行，於94年2 月1 日
    縮短刑期假釋出監付保護管束，於94年6 月15日保護管束期
    滿未經撤銷，視為執行完畢。
二、詎甲○○猶不知悔改，於92年7 月4 日強制戒治執行完畢釋
    放後5 年內，復基於施用第一級毒品海洛因之概括犯意，自
    95年1 月5 日起，迄同年3 月26日21時許止，在屏東縣屏東
    市○○里○路巷32號之1 住處內，以每日施用1 次至2 次之
    頻率，以將海洛因摻水置入針筒注射血管之方式，連續施用
    海洛因多次。嗣於95年3 月28日18時5 分許，為警前往上址
    查獲，並扣得其所有供施用海洛因使用之針筒及藥鏟各1 支
    。
三、案經屏東縣警察局屏東分局報告臺灣屏東地方法院檢察署檢
    察官偵查起訴，被告經合法通知拒不到庭，經本院發佈通緝
    始緝獲到案審理。
    理  由
一、上揭事實，業據被告甲○○分別於警詢、偵查中及本院審理
    時坦承不諱，並有扣案被告所有供施用海洛因使用之針筒及
    藥鏟各1 支可佐。且被告為警查獲後，於95年3 月28日19時
    15 分 許採集其尿液送驗結果，亦呈嗎啡陽性反應，有台灣
    檢驗科技股份有限公司濫用藥物尿液檢驗報告1 紙在卷（95
    毒偵字第595 號卷第22頁）可稽。被告曾因施用毒品案件，
    經臺灣高雄地方法院以88年度毒聲字第4609號裁定送臺灣高
    雄看守所附設勒戒所施以觀察、勒戒後，經評定認為有繼續
    施用毒品之傾向，復由該院以88年度毒聲字第5258號裁定送
    戒治處所施以強制戒治，嗣因戒治績效合格，經臺灣高雄地
    方法院檢察署檢察官聲請停止強制戒治，由該院以89年度毒
    聲字第141 號裁定停止強制戒治付保護管束，於89年7 月25
    日保護管束期滿未經撤銷，以執行完畢論，並經臺灣高雄地
    方法院檢察署察官於同年8 月2 日，以89年度戒毒偵字第
    828 號為不起訴處分確定。復因施用毒品案件，經臺灣屏東
    地方法院檢察署檢察官聲請強制戒治並提起公訴，強制戒治
    部分，由本院以91年度毒聲字第748 號裁定送戒治處所施以
    強制戒治，嗣因戒治績效合格，經臺灣屏東地方法院檢察署
    檢察官聲請停止強制戒治，由本院以92年度毒聲字第527 號
    裁定停止強制戒治付保護管束，於92年7 月4 日保護管束期
    滿未經撤銷，視為執行完畢，有臺灣屏東地方法院檢察署刑
    案資料查註紀錄表及臺灣高等法院被告前案紀錄表各1 份在
    卷可憑。是被告於強制戒治執行完畢釋放後5 年內，再犯毒
    品危害防制條例第10條之本罪，本件事證明確，被告犯行堪
    以認定，應予依法論科。
二、按「行為後法律有變更者，適用行為時之法律。但行為後之
    法律有利於行為人者，適用最有利於行為人之法律。」刑法
    第2 條第1 項定有明文。
  (一)被告行為後，刑法第56條連續犯之規定，業於94年2 月2 日
    修正公布刪除，並於95年7 月1 日施行，則被告之犯行，因
    行為後新法業已刪除連續犯之規定，此刪除雖非犯罪構成要
    件之變更，但顯已影響行為人刑罰之法律效果，自屬法律有
    變更，依新法第2 條第1 項規定，比較新、舊法結果，仍應
    適用較有利於被告之行為時法律即舊法論以連續犯（最高法
    院95年第8 次刑事庭會議決議參照）。
  (二)被告行為後，刑法第47條累犯之規定，業於94年2 月2 日修
    正公布，並於95年7 月1 日施行，本件被告之犯行，不論依
    修正前刑法第47條，或修正後刑法第47條第1 項之規定，均
    構成累犯，對被告而言，修正後刑法規定並無較有利之情形
    ，依刑法第2 條第1 項規定，自應依修正前刑法第47條規定
    ，論以累犯。
三、查海洛因係屬毒品危害防制條例第2 條第2 項第1 款所稱之
    第一級毒品，依法不得持有、施用。故核被告所為，係犯毒
    品危害防制條例第10條第1 項之施用第一級毒品罪。被告持
    有海洛因之低度行為，為其施用之高度行為所吸收，不另論
    罪。被告先後多次施用海洛因之犯行，時間緊接、所犯構成
    要件相同，顯係基於概括犯意反覆為之，為連續犯，應依修
    正前刑法第56條規定，論以一罪，並加重其刑。被告前因違
    反毒品危害防制條例案件，經本院先後以92年度訴字第1 號
    判處有期徒刑10月，及以92年度訴字第742 號判處有期徒刑
    1 年，上開刑期接續執行，於94年2 月1 日縮短刑期假釋出
    監付保護管束，94年6 月15日保護管束期滿未經撤銷，視為
    執行完畢，有臺灣屏東地方法院檢察署刑案資料查註紀錄表
    及臺灣高等法院被告前案紀錄表各1 份在卷可考，其於有期
    徒刑執行完畢後5 年內，再犯本件有期徒刑以上之罪，依刑
    法第2 條第1 項前段之規定，應適用修正前刑法第47條規定
    ，論以累犯，並依法遞加重其刑。爰審酌被告經送觀察、勒
    戒、強制戒治及徒刑之執行完畢後，仍無法戒除毒癮，繼續
    施用毒品不輟，顯見其陷溺已深，無視於毒品對於自身健康
    之戕害及國家對於杜絕毒品犯罪之禁令，惡性非輕，並審酌
    施用毒品之期間，施用毒品之次數，及犯後坦承犯行，態度
    尚可等一切情狀，量處如主文所示之刑。
四、扣案之針筒及藥鏟各1 支，均為被告所有，且係供其施用毒
    品海洛因所使用之工具，業據被告供明在卷，均應依修正前
    刑法第38條第1 項第2 款規定，併予宣告沒收。
據上論斷，應依刑事訴訟法第273 條之1 第1 項、第299 條第1
項前段，毒品危害防制條例第10條第1 項，刑法第2 條第1 項前
段、修正前刑法第11條、第56條、第47條、第38條第1 項第2 款
，判決如主文。
中    華    民    國    95    年    8     月    18    日
                      刑事第三庭    法  官  楊萬益
以上正本證明與原本無異。
如不服本判決應於收受本判決送達後十日內向本院提出上訴書狀
，其未敘述上訴理由者，並得於提起上訴後十日內向本院補提理
由書狀（均須按他造當事人之人數附繕本）「切勿逕送上級法院
」
中    華    民    國    95    年    8     月    18    日
                                    書記官  陳勃諺
附錄本判決論罪法條全文
毒品危害防制條例第10條
施用第1 級毒品者，處6 月以上5 年以下有期徒刑。
施用第2 級毒品者，處3 年以下有期徒刑。


司法院資訊處製作；財團法人民間司法改革基金會備份。
